【裁判字號】    89,易,2688
【裁判日期】    891218
【裁判案由】    竊盜
【裁判全文】
臺灣臺北地方法院刑事判決                      八十九年度易字第二六八八號
    公  訴  人  臺灣臺北地方法院檢察署檢察官
    被      告  乙○○
右列被告因竊案件，經檢察官提起公訴（八十九年度偵字第二一三八七號），本院
判決如左：
    主      文
乙○○竊盜，處拘役參拾日。
    事      實
一、乙○○意圖為自己不法之所有，於民國（下同）八十九年十月三十日十七時四十
    分許，在台北市○○區○○路一一七號地下一樓「松青超市」，趁該店店員不注
    意之際，竊取白米、肉鬆、香鬆、香腸等物品，價值新台幣二千四百九十五元，
    得手後放置於手提袋內藏匿，欲離去時，為該店店員甲○○發覺報警查獲。
二、案經台北市政府警察局萬華分局報請台灣台北地方法院檢察署檢察官偵查起訴。
    理      由
一、訊據被告乙○○雖矢口否認涉有右揭犯行，辯稱查獲物品係伊前日所買，伊買那
    些東西是要去看朋友送他的，伊只站在超市門前角落，沒有進去，他們誣賴伊，
    伊到超市，是看看伊朋友有否到超市，如果他在那裏的話，就不必到他家去找他
    ，好朋友伊偶爾去看他不行嗎？難道你的好朋友你不用去看他？伊當時身上也沒
    多髒，當然可以去找朋友云云。惟查：被告右揭犯罪事實，業據告訴人店員甲○
    ○指訴甚詳，並有贓物認領保管收據一紙及照片附卷足資佐證；參以被告無法提
    出購買該商品之發票以供證明，且其所竊福州丸上，猶有行竊當日該超市所貼之
    日期條碼，有前揭相片一張在卷可證，而其去找朋友，非但事前未相約在何處相
    見，對其朋友之近況不知，且被告當日衣著甚髒，此由公訴人於偵查中問伊：「
    為何衣服這麼髒沒洗」，伊答稱：「偶爾有洗」可知，其竟然穿著髒衣服去見久
    不見面的朋友，並且以白米、福州丸、魚丸等須烹煮才能食用之物為禮物，均有
    違常情而難以採信，所辯顯係卸責之詞，不足採信。本件事證明確，被告犯行洵
    堪認定。
二、核被告所為係犯刑法第三百二十條第一項之竊盜罪。爰審酌被告所竊之物價值雖
    不高，惟其犯罪後非但毫無悔意，百般飾詞卸責，且於本院審理時態度不佳等情
    ，並參酌被告其餘犯罪之動機、目的、手段、品行、智識程度、所生危害及犯罪
    後之態度等一切情狀，量處如主文所示之刑，以資懲儆。
據上論斷，應依刑事訴訟法第二百九十九條第一項前段、刑法第三百二十條第一項、
罰金罰鍰提高標準條例第一條前段判決如主文。
本案經檢察官劉成焜到庭執行職務
中      華      民      國      八十九      年    十二    月    十八    日
                                      臺灣臺北地方法院刑事第五庭
                                          法  官  劉  亭  柏
右正本證明與原本無異。
如不服本判決，應於判決送達後十日內，向本院提出上訴狀。
                                          書記官  羅  欣  宜
中      華      民      國      八十九      年    十二    月    二十一  日
附錄本案論罪科刑法條全文
刑法第三百二十條
一意圖為自己或第三人不法之所有，而竊取他人之動產者，為竊盜罪，處五年以下有
  期徒刑、拘役或五百元以下罰金。
二意圖為自己或第三人不法之利益，而竊佔他人之不動產者，依前項之規定處斷。
三前二項之未遂犯罰之。


司法院資訊處製作；財團法人民間司法改革基金會備份。
